臺灣新北地方法院刑事判決
111年度審易字第259號
公  訴  人  臺灣新北地方檢察署檢察官
被      告  李家和


            李佳翰


上列被告等因竊盜案件，經檢察官提起公訴（110年度偵字第339
91號），被告於本院準備程序中就被訴事實為有罪之陳述，經本
院裁定進行簡式審判程序，判決如下：
    主  文
李家和犯竊盜罪，累犯，處拘役貳拾日，如易科罰金，以新臺幣
壹仟元折算壹日。
李佳翰犯竊盜罪，累犯，處拘役貳拾日，如易科罰金，以新臺幣
壹仟元折算壹日。
    事  實
一、李家和與李佳翰係兄弟，於民國110年4月12日20時36分許，
    李佳翰騎乘車牌號碼000-0000號普通重型機車搭載李家和，
    一同前往新北市○○區○○路0段000號「大潤發中和店」後，竟
    分別意圖為自己不法之所有，各基於竊盜之犯意，李佳翰於
    同日20時49分許，在大潤發中和店地下2樓保鮮膜區，徒手
    竊取劉奇耘所管領放置於貨架上之妙潔PE密實袋中25入2盒
    （價值共計新臺幣【下同】72元，下稱密實袋）得手，並於
    同日21時8分許，在大潤發中和店地下2樓往地下1樓手扶梯
    上，將上開竊得之密實袋藏放於外套內；李家和則於同日21
    時5分許，在大潤發中和店地下2樓刮鬍刀區，徒手竊取劉奇
    耘所管領放置於貨架上之舒適水次元5刮鬍刀2號機限量版1
    支（價值229元，下稱刮鬍刀）得手，並於同日21時8分許，
    在大潤發中和店地下2樓往地下1樓手扶梯出口處，將上開竊
    得之刮鬍刀拆除外包裝後藏放於外套內，嗣李家和、李佳翰
    僅就其餘商品結帳後，即共乘上開機車離去。嗣大潤發中和
    店工作人員於同日21時13分許，於米油區發現上開遭拆下之
    刮鬍刀外包裝，並於盤點後發覺商品數量有異，經回報大潤
    發中和店安管課課長劉奇耘調閱監視器錄影畫面後報警處理
    ，始循線查悉上情。
二、案經劉奇耘訴由新北市政府警察局中和分局報告臺灣新北地
    方檢察署檢察官偵查起訴。
    理  由
壹、程序方面：
    本件被告李家和、李佳翰所犯係死刑、無期徒刑、最輕本刑
    為3年以上有期徒刑以外之罪，其於準備程序中就被訴事實
    為有罪之陳述，經法官告知簡式審判程序之旨，並聽取公訴
    人及被告之意見後，依刑事訴訟法第273條之1第1項規定，
    裁定本案改依簡式審判程序審理，且依刑事訴訟法第273條
    之2及第159條第2項規定，不適用傳聞法則有關限制證據能
    力之相關規定，合先敘明。
貳、實體方面：
一、上揭犯罪事實，業據被告李家和、李佳翰於警詢時、偵查中
    、本院準備程序及審理時均坦承不諱，核與證人即告訴人劉
    奇耘於警詢中之證述相符，並有附近道路監視器錄影畫面截
    圖照片11張、賣場內監視器錄影畫面截圖照片3張、監視器
    調閱情形一覽表、GOOGLE MAPS足跡及照片各1紙、車輛詳細
    資料報表1紙、監視器錄影畫面檔案光碟附卷可稽（見偵查
    卷第43至55頁），足見被告李家和、李佳翰之自白與事實相
    符，洵堪採為認定事實之依據。又起訴書雖認被告李家和、
    李佳翰2人有犯意聯絡及行為分擔，應論以共同正犯；惟按
    共犯之成立，除共同實施犯罪行為者外，其就他人之行為負
    共犯之責者，以有意思聯絡為要件，若事前並未合謀，實施
    犯罪行為之際，又係出於行為者獨立之意思，即不負共犯之
    責（最高法院89年度台上字第186號裁判要旨參照）。查，
    被告李家和於偵查中供稱：李佳翰不知道我要行竊，我是臨
    時起意行竊，我們2人在賣場沒有講好，我拿刮鬍刀，我不
    知道李佳翰拿什麼等語，於本院準備程序時亦供稱：要偷之
    前不知道對方也要偷，偷到的東西都是自己使用等語，被告
    李佳翰於偵查中供稱：李家和不知道我要行竊，我不知道他
    也有等語，於本院準備程序時亦供稱：要偷之前不知道對方
    也要偷，偷到的東西都是自己使用等語，互核其等供述大致
    相符，參以被告李家和、李佳翰均自始坦認犯行，是否與他
    人共犯，對被告李家和、李佳翰所成立之罪名並無影響，輔
    以本件亦無其他積極證據足資證明被告2人有何事前同謀之
    情形，則被告李家和、李佳翰供稱其等間並無竊盜之犯意聯
    絡一節，應非全然無據，而可採信。因之，被告李家和、李
    佳翰2人固係一同前往賣場購物、一同結帳並一同離開賣場
    ，然本件並無積極證據足認其2人有何事前同謀之情形，已
    如前述，於實施犯罪行為之際，又係出於各自獨立之意思，
    是被告2人自不負共犯之責，附此敘明。綜上，本案事證明
    確，被告李家和、李佳翰犯行均堪認定，應依法論科。
二、論罪科刑：
  ㈠核被告李家和、李佳翰所為，均係犯刑法第320條第1項之竊
    盜罪。
　㈡被告李家和前因施用毒品案件，經本院109年度簡字第3524號
    判決判處有期徒刑5月確定，於109年12月23日執行完畢；被
    告李佳翰前因施用毒品案件，經本院105年度簡字第7692號
    判決判處有期徒刑2月確定，於106年5月8日執行完畢，此有
    臺灣高等法院被告前案紀錄表2份在卷可考，是被告李家和
    、李佳翰均於受有期徒刑執行完畢後，5年以內故意再犯本
    件有期徒刑以上之罪，皆為累犯。至司法院釋字第775號解
    釋，依解釋文及理由之意旨，係指構成累犯者，不分情節，
    一律加重最低本刑，於不符合刑法第59條所定要件之情形下
    ，致生行為人所受之刑罰超過其所應負擔罪責之個案，不符
    罪刑相當原則、比例原則。於此範圍內，在修正前，為避免
    發生上述罪刑不相當之情形，法院就該個案應裁量是否加重
    最低本刑；依此，該解釋係指個案應量處最低法定刑、又無
    法適用刑法第59條在內減輕規定之情形，法院應依此解釋意
    旨裁量不予加重最低本刑（最高法院108年度台上字第338號
    判決意旨參照）。準此，本件依被告李家和、李佳翰累犯及
    犯罪情節，並無上開情事，均應依刑法第47條第1項之規定
    加重其刑。
  ㈢爰審酌被告李家和、李佳翰正值壯年，不思以正途獲取所需
    ，貪圖私利而任意於大賣場行竊，顯然欠缺尊重他人財產權
    之觀念，所為殊非可取，且前均有因竊盜案件經法院判處罪
    刑之前科紀錄，有臺灣高等法院被告前案紀錄表在卷可佐，
    素行非佳，惟念渠等犯罪後均坦承犯行，並與被害人潤泰全
    球股份有限公司中和分公司達成和解，願分別賠償被害人1,
    000元、360元，且均已賠償完畢，此有和解書、收銀機統一
    發票各2份附卷可考，犯後態度尚可，並兼衡渠等犯罪之動
    機、目的、手段，所竊得財物之價值，及被告李家和自陳專
    科畢業之智識程度、現擔任畫圖的工業設計師、須撫養配偶
    、3名子女及父母之生活狀況，被告李佳翰自陳高職畢業之
    智識程度、現從事水電工作、須撫養父母之生活狀況等一切
    情狀，分別量處如主文所示之刑，並均諭知如易科罰金之折
    算標準，以資懲儆。
三、沒收：
  ㈠按犯罪所得，屬於犯罪行為人者，沒收之；宣告前二條之沒
    收或追徵，有過苛之虞、欠缺刑法上之重要性、犯罪所得價
    值低微，或為維持受宣告人生活條件之必要者，得不宣告或
    酌減之，刑法第38條之1第1項前段、第38條之2第2項分別定
    有明文。
  ㈡經查，被告李家和竊得之刮鬍刀1支，及被告李佳翰竊得之密
    實袋2盒，固均屬犯罪所得，且未經扣案，惟被告李家和、
    李佳翰已就本案分別與被害人達成和解並均履行賠償完畢，
    已如前述，是被告李家和、李佳翰既已賠償，應已達到沒收
    制度剝奪被告犯罪所得之立法目的，如另沒收被告李家和、
    李佳翰2人上揭犯罪所得，將使被告2人承受過度之不利益，
    顯屬過苛，爰依刑法第38條之2第2項之規定不予宣告沒收或
    追徵。
據上論斷，應依刑事訴訟法第273條之1第1項、第299條第1項前
段，刑法第320條第1項、第47條第1項、第41條第1項前段，刑法
施行法第1條之1第1項，判決如主文。
本案經檢察官吳姿函提起公訴，經檢察官張啓聰到庭執行職務。
中　　華　　民　　國　　111 　年　　3 　　月　　30　　日
                  刑事第二十五庭  法  官      曾淑娟
上列正本證明與原本無異。
如不服本判決，應於判決送達後20日內敘明上訴理由，向本院提
出上訴狀 (應附繕本) ，上訴於臺灣高等法院。其未敘述上訴理
由者，應於上訴期間屆滿後20日內向本院補提理由書「切勿逕送
上級法院」。
                                  書記官    　張佑慈
中　　華　　民　　國　　111 　年　　3 　　月　　30　　日

附錄本案論罪科刑法條全文：
中華民國刑法第320條
意圖為自己或第三人不法之所有，而竊取他人之動產者，為竊盜
罪，處5年以下有期徒刑、拘役或50萬元以下罰金。
意圖為自己或第三人不法之利益，而竊佔他人之不動產者，依前
項之規定處斷。
前二項之未遂犯罰之。